最高法院民事裁定　　　　　　　　　　111年度台上字第765號
上　訴　人　彭立縈

訴訟代理人　林佳怡律師
被 上訴 人　詹皓翔
訴訟代理人　張智宏律師
　　　　　　黃建誠律師
上列當事人間請求離婚事件，上訴人對於中華民國110年11月17
日臺灣高等法院臺中分院第二審判決（109年度家上字第166號）
，提起上訴，本院裁定如下：
    主  文
上訴駁回。
第三審訴訟費用由上訴人負擔。
    理  由
    按上訴第三審法院，非以原判決違背法令為理由，不得為之
。又提起上訴，上訴狀內應記載上訴理由，其以民事訴訟法第46
9 條所定事由提起第三審上訴者，應於上訴狀內表明原判決所違
背之法令及其具體內容、暨依訴訟資料合於該違背法令之具體事
實。其依同法第469條之1規定提起上訴者，並應具體敘述為從事
法之續造、確保裁判之一致性或其他所涉及之法律見解具有原則
上重要性之理由。同法第467條、第470條第2 項分別定有明文。
而依同法第468 條規定，判決不適用法規或適用不當者，為違背
法令；依同法第469 條規定，判決有該條所列各款情形之一者，
為當然違背法令。是當事人提起第三審上訴，如合併以同法第46
9條及第469條之1 之事由為上訴理由時，其上訴狀或理由書應表
明該判決所違背之法令條項，有關之司法院解釋、憲法法庭裁判
，或成文法以外之習慣或法理等及其具體內容，暨係依何訴訟資
料合於該違背法令之具體事實，並具體敘述為從事法之續造、確
保裁判之一致性或其他所涉及之法律見解具有原則上重要性之理
由。如未依上述方法表明，或其所表明者與上開法條規定不合時
，即難認為已合法表明上訴理由，其上訴自非合法。上開規定，
依家事事件法第51條規定，於家事訴訟事件準用之。
    本件上訴人對於原判決提起第三審上訴，雖以該判決違背法
令為由，惟核其上訴理由狀所載內容，係就原審取捨證據、認定
事實之職權行使所論斷：兩造於民國90年6月5日結婚，婚後共同
居住於苗栗老家，嗣於106 年間，被上訴人派駐大陸地區工作，
上訴人亦於同年6 月間因工作關係搬離老家，兩造自此未再共同
居住，就夫妻感情疏離，固同屬有責；惟上訴人於婚姻關係存續
中，與男子發生踰越一般男女社交之行為，違背配偶之忠誠義務
，就兩造婚姻發生破綻，達無法回復之程度，應負較重責任，是
上訴人依民法第1052條第2 項規定訴請離婚，即非有據等情，指
摘為不當，並就原審命為辯論及已論斷者，泛言謂為違法，而非
表明該判決所違背之法令及其具體內容，暨依訴訟資料合於該違
背法令之具體事實，更未具體敘述為從事法之續造、確保裁判之
一致性或其他所涉及之法律見解具有原則上重要性之理由，難認
其已合法表明上訴理由。依首揭說明，應認其上訴為不合法。末
查被上訴人於第一審即抗辯兩造婚姻發生破綻應歸責於上訴人等
語，其於原審提出上訴人與男子視訊聊天內容之電腦視訊截圖及
照片，以為證明，原審認屬上開防禦方法之補充，且如不許其提
出顯失公平，並經被上訴人釋明，合於家事事件法第47條第4 項
、民事訴訟法第447條第1項第3款、第6款之規定，而准其提出，
並不違背法令，附此敘明。
    據上論結，本件上訴為不合法。依家事事件法第51條，民事
訴訟法第481條、第444條第1項、第95條、第78 條，裁定如主文
。
中    華    民    國   111    年    3     月    3     日
                      最高法院民事第二庭
                          審判長法官  高  孟  焄  
                                法官  蘇  芹  英  
                                法官  邱  璿  如  
                                法官  徐  福  晋  
                                法官  彭  昭  芬  
本件正本證明與原本無異
                                      書  記  官
中    華    民    國   111    年    3     月    8     日